---
output: github_document
---

<!-- README.md is generated from README.Rmd. Please edit that file -->

```{r, include = FALSE}
knitr::opts_chunk$set(
  collapse = TRUE,
  comment = "#>",
  fig.path = "man/figures/README-",
  out.width = "100%"
)
```

```{r setup, include=FALSE}
library(tidyverse)
library(infer)
library(gridExtra)
remotes::install_gitlab("00000000014BADCE/chisquaredtest", auth_token = "glpat-s_hG6kgpx_CY7Pb4VbXm", host = "gitlab.lrz.de")
library(chisquaredtest)
```

# 1. Überblick

## 1.1 Zweck des Pakets

Dieses Paket hilft zu untersuchen, ob einige Interessen und Hobbys von Personen abhängig von anderen Hobbys und Interessen sind. Dies wird sowohl durch explorative als auch induktive Analysen erreicht (insbesondere durch die Durchführung und Visualisierung von Chi-Quadrat-Tests).

## 1.2 Eine (etwas persönliche) Motivation für die Analyse

Es hat mich gewundert, ob es Zusammenhänge zwischen verschiedenen Hobbys und Interessen bei Personen gibt. Nämlich, wenn jemand an einer Sache sehr bzw. ganz wenig interessiert ist, bedeutet dies, dass es mit einer gewissen Wahrscheinlichkeit an einer anderen Aktivität eine niedrige, mittelwertige oder große Begeisterung vorliegt? Sind die Ebene der Auseinandersetzung mit Politik und die Ebene der Auseinandersetzung mit Kunst voneinander unabhängig oder voneinander abhängig?

In der nachstehenden Untersuchung werde ich analysieren, wie abhängig Mathematik mit anderen Hobbys und Interessen ist. Dies finde ich spannend, da ich selbst Mathematik sehr mag und herausfinden möchte, ob dies (statistisch) einen Einfluss darauf hat, ob mir oder anderen Mathematiker:innen andere Sachen gefallen bzw. nicht gefallen. Das Paket ist aber allgemeiner einsetzbar, d.h. man kann auch Abhängigkeiten nicht nur mit Mathematik untersuchen.

## 1.3 Gewählter Datensatz

Es wird der Datensatz [Young People Survey](https://www.kaggle.com/datasets/miroslavsabo/young-people-survey?select=columns.csv) aus der Platform Kaggle verwendet. 

Dabei gab es einige Gründe zu dieser Wahl. Erstens ist es natürlich gut, dass der Datensatz Information über Hobbies und Interesse von Leute enthält. Zweitens wurde die Umfrage von einer Universität organisiert, weshalb die Daten wahrscheinlich etwas realistischer sind. Schließlich ist der Datensatz nicht all zu klein, besitzt nämlich mehr als 1000 Zeilen.

Alle Teilnehmer der Umfrage waren slowakischer Nationalität und zwischen 15 und 30 Jahre alt. Der Datensatz enthält fehlende Werte, die bei der Datenanalyse ausgeschlossen werden.

## 1.4 Datentransformationen

Da wir nur die Hobbys und Interessen untersuchen wollen, haben wir die entsprechenden Spalten `select`iert. Unten befindet sich ein Überblick über den Datensatz.

```{r}
get_data()
```
Nun veranschaulichen wir kurz, welche Spalten es gibt. (Diese zu betrachten könnte für den Nutzer hilfreich sein, um zu wissen, welche Möglichkeiten er für seine persönliche Analyse hat.)

```{r}
get_var_names()
```

Weiterhin soll auf die Problematik eingegangen werden, dass der Datensatz aus einer Perspektive betrachtet relativ wenige Einträge enthält. Nämlich, wenn wir Chi-Quadrat-Tests durchführen wollen, müssen die Einträge in der Häufigkeitstabelle mindestens eine gewisse Größe haben. Wie man erkennt, haben die Befragten ihr Engagement mit den Kategorien von 1 bis 5 bewertet („Not interested 1-2-3-4-5 Very interested“). Daher wurde die Entscheidung getroffen, die Einträge umzubenennen. „Very/Fairly/Not much interested in X“ korrespondiert mit den Zahlen 5/4-3/2-1 auf der Skala. Dies erkennt man an den Funktionen `get_var_data` und `get_one_var_data`, die wesentlich bei der Analyse verwendet werden.

```{r}
get_var_data("Medicine", "Internet")
```

## 1.5 Weitere Funktionen

Weitere wichtige Funktionen werden im Verlauf der Analyse vorgestellt. Die Details der Funktionen werden dabei nicht erklärt, aber sie können in der Dokumentation, z.B. mit `?visualize_chi_squared_test`, nachgelesen werden.

## 1.6 „Alte Experimente und Materialien“ Ordner

Dieser enthält nichts Relevantes für die Analyse, gibt mir jedoch mehr Einsicht aus älteren persönlichen Experimenten und Materialien zur R-Programmierung.


# 2. Installation

## 2.1 Installation und Aufladung des Pakets

Das Paket kann mit dem folgenden Befehl installiert werden.

``` r
remotes::install_gitlab("00000000014BADCE/chisquaredtest", auth_token = "glpat-s_hG6kgpx_CY7Pb4VbXm", host = "gitlab.lrz.de")
```

Weiter lässt es sich mit der folgenden Zeile laden.

``` r
library(chisquaredtest)
```


## 2.2 Aufladung von anderen Paketen

Um das Paket zu benutzen, muss man noch weitere Pakete laden bzw. installieren. Dies geschieht durch folgenden Code.

``` r
if (!require(tidyverse)) {
  install.packages("tidyverse")
  library(tidyverse)
}

if (!require(gridExtra)) {
  install.packages("gridExtra")
  library(gridExtra)
}

if (!require(infer)) {
  install.packages("infer")
  library(infer)
}
```


# 3. Explorative Analyse

## 3.1 Numerische Beschreibung

Für den Chi-Quadrat Test brauchen wir, dass die Häufigkeiten bei „Very/Fairly/Not much“ groß genug sind, damit sie auch in der Häufigkeistabelle beim Chi-Quadrat-Test nicht zu klein sind. Die Häufigkeiten liefert uns die Funktion `one_var_freq_table`. Durch Aufruf dieser Funktion erhalten wir zusätzlich einen besseren Überblick über unseren Datensatz.

```{r}
for(col_name in get_var_names()){
  print(one_var_freq_table(col_name))
}
```

Diese Darstellung ist natürlich nicht so attraktiv für das Auge. Später werden wir durch grafisch einen netteren Überblick bekommen.

Wir bemerken geringe Zahlen bei z.B. „Gardening“, „Fun with friends“, „Writing" und „Physics“. Wenn wir später mit diesen Kategorien Chi-Quadrat Tests durchführen wollen, müssen wir besonders vorsichtig sein. Dies begründet auch folgendes Beispiel:

```{r}
var_freq_table("Mathematics", "Physics")
```
```{r}
chi_squared_conditions_test("Mathematics", "Physics")$message
```
Wir erkennen, dass das Paar „Mathematik mit Physik“ nicht ganz geeignet für ein Chi-Quadrat Test ist. Hier ist eine der Voraussetzungen nicht erfüllt, die in dem Buch *Taschenbuch Der Statistik* von Horst Rinne gennant wird (siehe Quellen ganz unten).

Mit `chi_squared_conditions_test` können wir auch angucken, wie die Häufigkeitstabelle unter der Unabhängigkeitsannahme aussieht. Eine Voraussetzung ist ja, dass kein Eintrag in der Tabelle kleiner als 1 ist. Bei 1.00998 > 1 wird dies knapp hier (siehe unten).

```{r}
chi_squared_conditions_test("Fun with friends", "Internet")$independent_table
```
Da wir ja Zusammenhänge mit Mathematik analysieren möchten, untersuchen wir die entsprechenden Häufigkeitstabellen.

<span style="font-size: 10px;">
```{r}
bad_names <- c("Mathematics", "Gardening", "Fun with friends", "Writing", "Physics")
for(col_name in get_var_names()){
  if(col_name %in% bad_names == FALSE) {
    print(var_freq_table("Mathematics", col_name))
  }
}
```

</span>

Hier erkennen wir wieder schlechte Paare wie z.B. „Internet mit Mathematik“. Da ist ein Eintrag sogar nur Eins! Weiter entstehen Probleme mit „Celebrities“ und „Law“. Allerdings können wir die „schlechte Kategorien“ noch so ausfiltrieren:

```{r}
bad_names <- c("Mathematics")
for(col_name in get_var_names()){
  if(col_name != "Mathematics"){
    if(chi_squared_conditions_test("Mathematics", col_name)$verdict == FALSE){
      bad_names <- c(bad_names, col_name)
    }
  }
}
bad_names
```
Wenn man möchte, kann natürlich die Häufigkeiten nicht berücksichtigen und trotzdem Tests später auch mit den `bad_names` Tests durchführen, aber es ist natürlich empfohlen, mit `chi_squared_conditions_test` immer zu überprüfen, ob die Voraussetzungen für einen Test zwischen zwei Variablen erfüllt sind, denn sonst kann der Test (irgendwelche, aber) falsche Ergebnisse liefern.

## 3.2 Grafische Beschreibung

Als eine passende Diagrammart, um die Verteilung von Häufigkeiten zu veranschaulichen, bietet sich ein Kreisdiagramm an. Nun möchten wir damit versuchen einen Überblick über den Datensatz zu bekommen, der netter für das Auge ist, und den der Nutzer für seine persönliche Analysen eventuell verwenden könnte. Um nicht wieder zu viel Platz zu verbrauchen, betrachtet wir diesmal nur 3 andere Variablen, die uns gefallen haben.

```{r}
p1 <- one_var_pie_chart("Dancing")
p2 <- one_var_pie_chart("Biology")
p3 <- one_var_pie_chart("Politics")
combine_pie_charts(p1, p2, p3)
```
Für die Untersuchung von Zusammenhängen ist dies aber nicht die beste Option. Deshalb wurde die Funktion `var_bar_chart` entwickelt.

```{r}
b1 <- var_bar_chart("Mathematics", "Biology")
b2 <- var_bar_chart("Mathematics", "Dancing")
b3 <- var_bar_chart("Mathematics", "Politics")
combine_bar_charts(b1, b2, b3)
```
## 3.3 Kleine Diskussion der Ergebnisse

Hier „wackelt“ es am meisten bei „Politics“ und am wenigsten bei „Dancing“. Es lässt sich folgende Reihenfolge vermuten (absteigende Abhängigkeit mit Mathematik) Politik-Biologie-Tanzen. Dies überprüfen wir weiter bei der induktiven Analyse.


# 4. Induktive Analyse

Was `visualize_chi_squared_test` eigentlich macht, kann man gut in der Dokumentation mit `?visualize_chi_squared_test` nachlesen. Wir fügen hier hinzu den Teil „Description“:

### Description

This function conducts a Chi-squared test on the variables var_1 and var_2. It does so by displaying two generated null distributions: one using a theoretical approximation (shown by the continuous line) and another using resampling methods (shown by the bars). Finally, it draws a vertical red line, representing the observed statistic of the test.

## 4.1 Durchführung der Tests

Wir benutzen natürlich `visualize_chi_squared_test` und können noch zusätzliche Infos (unter anderem den p-Wert) mit `chi_squared_test` erhalten.

```{r}
visualize_chi_squared_test("Mathematics", "Biology")
```
```{r}
chi_squared_test("Mathematics", "Biology")
```
Hier erhalten wir einen p-Wert von rund 0.09. Wir können relativ sicher sein, dass die Variablen abhängig sind, doch nicht sehr sicher (wie bei Politik, siehe unten). Nämlich können wir die Nullhypothese zu einem Signifikanzniveau der Größenordnung von 10 Prozent verwerfen 

```{r}
visualize_chi_squared_test("Mathematics", "Dancing")
```
```{r}
chi_squared_test("Mathematics", "Dancing")
```

Dies war ein Beispiel, wo es nicht sinnvoll ist, die Nullhypothese zu verwerfen, und wo man sogar vermutet (das müsste man danach noch genauer untersuchen), dass die Variablen vielleicht unabhängig sind.

```{r}
visualize_chi_squared_test("Mathematics", "Politics")
```
```{r}
chi_squared_test("Mathematics", "Politics")
```
Hier können wir selbstbewusst sagen, dass die Variablen abhängig sind. D.h. wir können die Nullhypothese zu einem sehr kleinen Signifikanzniveau verwerfen.

## 4.2 Bonus: Finde die „am meisten abhängigen/unabhängigen Variablen"

Die Rechnung mit `var_extreme_chisq_stat_vals` kann bis zu 30 Sekunden dauern.

```{r}
var_extreme_chisq_stat_vals("Mathematics", M = 5, biggest_chisq_vals = FALSE)
```

```{r}
var_extreme_chisq_stat_vals("Mathematics", M = 32, biggest_chisq_vals = TRUE)
```

Wichtige Bemerkung („warum gibt es nur 24 und nicht 32 Zeilen?“): es werden Tests ausfiltriert, bei denen die Voraussetzungen für den Chi-Quadrat Test nicht erfüllt sind.

# Quellen

https://www.kaggle.com/datasets/miroslavsabo/young-people-survey?select=columns.csv

https://cran.r-project.org/web/packages/infer/vignettes/chi_squared.html

Rinne, Horst. *Taschenbuch Der Statistik*. 4., vollst. überarb. und erw. Aufl. Deutsch, 2008.



