---
output: github_document
---

<!-- README.md is generated from README.Rmd. Please edit that file -->

```{r, include = FALSE}
knitr::opts_chunk$set(
  collapse = TRUE,
  comment = "#>",
  fig.path = "man/figures/README-",
  out.width = "100%"
)
```

```{r setup, include=FALSE}
library(tidyverse)
library(infer)
library(gridExtra)
remotes::install_gitlab("00000000014BADCE/chisquaredtest", auth_token = "glpat-s_hG6kgpx_CY7Pb4VbXm", host = "gitlab.lrz.de")
library(chisquaredtest)
```

# 1. Überblick

## 1.1 Zweck des Pakets

Dieses Paket hilft zu untersuchen, ob einige Interessen und Hobbys von Personen abhängig von anderen Hobbys und Interessen sind. Dies wird sowohl durch explorative als auch induktive Analysen erreicht (insbesondere durch die Durchführung und Visualisierung von Chi-Quadrat-Tests).

## 1.2 Eine (etwas persönliche) Motivation für die Analyse

Es hat mich gewundert, ob es Zusammenhänge zwischen verschiedenen Hobbys und Interessen bei Personen gibt. Nämlich, wenn jemand an einer Sache sehr bzw. ganz wenig interessiert ist, bedeutet dies, dass es mit einer gewissen Wahrscheinlichkeit an einer anderen Aktivität eine niedrige, mittelwertige oder große Begeisterung vorliegt? Sind die Ebene der Auseinandersetzung mit Politik und die Ebene der Auseinandersetzung mit Kunst voneinander unabhängig oder voneinander abhängig?

In der nachstehenden Untersuchung werde ich analysieren, wie abhängig Mathematik mit anderen Hobbys und Interessen ist. Dies finde ich spannend, da ich selbst Mathematik sehr mag und herausfinden möchte, ob dies (statistisch) einen Einfluss darauf hat, ob mir oder anderen Mathematiker:innen andere Sachen gefallen bzw. nicht gefallen. Das Paket ist aber allgemeiner einsetzbar, d.h. man kann auch Abhängigkeiten nicht nur mit Mathematik untersuchen.

## 1.3 Gewählter Datensatz

Es wird der Datensatz [Young People Survey](https://www.kaggle.com/datasets/miroslavsabo/young-people-survey?select=columns.csv) aus der Platform Kaggle verwendet. 

Dabei gab es einige Gründe zu dieser Wahl. Erstens ist es natürlich gut, dass der Datensatz Information über Hobbies und Interesse von Leute enthält. Zweitens wurde die Umfrage von einer Universität organisiert, weshalb die Daten wahrscheinlich etwas realistischer sind. Schließlich ist der Datensatz nicht all zu klein, besitzt nämlich mehr als 1000 Zeilen.

Alle Teilnehmer der Umfrage waren slowakischer Nationalität und zwischen 15 und 30 Jahre alt. Der Datensatz enthält fehlende Werte, die bei der Datenanalyse ausgeschlossen werden.

## 1.4 Datentransformationen

Da wir nur die Hobbys und Interessen untersuchen wollen, haben wir die entsprechenden Spalten `select`iert. Unten befindet sich ein Überblick über den Datensatz.

```{r}
get_data()
```
Nun veranschaulichen wir uns noch kurz, was für Spalten es gibt. (Diese anzuschauen könnte für den Nutzer hilfreich sein, um zu wissen, welche Möglichkeiten es für seine persönliche Analyse gibt.)

```{r}
get_var_names()
```

Weiter soll man mit der Problematik, dass der Datensatz aus einer Perspektive eigentlich relativ wenige Einträge hat. Nämlich, wenn wir Chi-Quadrat Tests durchführen wollen, müssen die Einträge in der Häufigkeitstabelle mindestens eine gewisse Größe haben. Wie man erkennt, haben die Befragten ihr Engagement mit den Kategorien von 1 bis 5 bewertet („Not interested 1-2-3-4-5 Very interested“). Daher wurde die Entscheidung getroffen, die Einträge zu umbenennen. Nämlich korrespondiert "Very/Fairly/Not much interested in X" mit Zahlen 5/4-3/2-1 auf der Skala. Dies erkennt man bei den Funktionen `get_var_names()` und `get_one_var_data()` die wesentlich bei der Analyse verwendet werden.

```{r}
?get_var_names
```



# 2. Installation

## 2.1 Installation und Aufladung des Pakets

Das Paket kann man installieren durch das folgende Befehl.

``` r
remotes::install_gitlab("00000000014BADCE/chisquaredtest", auth_token = "glpat-s_hG6kgpx_CY7Pb4VbXm", host = "gitlab.lrz.de")
```

Weiter lässt es sich aufladen mit der folgenden Zeile.

``` r
library(chisquaredtest)
```


## 2.2 Aufladung von anderen Paketen

Um das Paket zu benutzen, muss man noch weitere Pakete aufladen bzw. installieren. Dies geschieht durch folgenden Code.

``` r
if (!require(tidyverse)) {
  install.packages("tidyverse")
  library(tidyverse)
}

if (!require(gridExtra)) {
  install.packages("gridExtra")
  library(gridExtra)
}

if (!require(infer)) {
  install.packages("infer")
  library(infer)
}
```


# 3. Explorative Analyse

```{r}
sample_function()
get_data()
```


```{r}
p1 <- var_bar_chart("Mathematics", "Biology")
p2 <-  var_bar_chart("Mathematics", "Shopping")
p3 <- var_bar_chart("Mathematics", "Pets")
combine_bar_charts(p1, p2, p3)
```
```{r}
p1 <- one_var_pie_chart("Art exhibitions")
p2 <- one_var_pie_chart("Chemistry")
p3 <- one_var_pie_chart("Dancing")
combine_pie_charts(p1, p2, p3)
```


# 4. Induktive Analyse

```{r}
visualize_chi_squared_test("Mathematics", "Biology")
```
```{r}
visualize_chi_squared_test("Pets", "Cars")
```
```{r}
visualize_chi_squared_test("Mathematics", "Physics")
```


